【裁判字號】    91,訴,1709
【裁判日期】    920514
【裁判案由】    工商登記
【裁判全文】
臺北高等行政法院判決                            九十一年度訴字第一七○九號
                              .
    原      告  甲○○
    被      告  台北縣政府
    代  表  人  蘇貞昌縣長）.
    訴訟代理人  丙○○
                乙○○
右當事人間因違反商業登記法事件，原告不服經濟部中華民國九十一年三月一日經訴
字第○九一○六一○四八九○號訴願決定，提起行政訴訟。本院判決如左：
    主  文
原告之訴駁回。
訴訟費用由原告負擔。
    事  實
一、事實概要：原告於民國（以下同）九十年六月二十一日經被告核准，於台北縣新
    店市○○路二○六號一樓開設儷儷簡餐小吃店，領有北縣商聯甲字第○九○○七
    九○○之一號營利事業登記證，統一編號為00000000號，經營項目為：
    餐館業、飲料店業、飲酒店業。嗣經被告聯合查報小組於九十年十一月十四日十
    五時三十分查獲原告未經核准，擅自擴大至同址二樓經營登記範圍外之視聽歌唱
    業務。被告乃核認原告違反商業登記法第八條第三項之規定，以九十年十一月二
    十三日九十北府建商字第四三○三八五號函，依同法第三十三條第一項規定，命
    令原告停止經營登記範圍外之業務，並處罰鍰新台幣（以下同）三萬元。原告不
    服，提起訴願，經決定駁回，遂提起本件行政訴訟。
二、兩造聲明：
    (一)原告聲明：原處分及訴願決定均撤銷。
    (二)被告聲明：駁回原告之訴。
三、兩造之爭點：原告是否有違反商業登記法第八條第三項之規定，經營登記範圍以
    外之業務？
    (一)原告主張之理由：原告在九十年六月二十一日向被告申請於台北縣新店市○○
      路二○六號開設儷儷簡餐小吃店，於同年六月二十八日領有北縣商聯甲字第○
      九○○七九○○之一號營利事業登記證，經營餐館業、飲料店業、飲酒店業，
      原告並依法繳交營業稅，並無涉及非法營業及色情行業。原告於九十年七月二
      日開張營業，何來稽查小組於同年五月十日十九點四十八分查察？何來之違法
      經營視聽歌唱業？此為不實。被告提出之照片，確係在原告店內所照。
    (二)被告主張之理由：
      1.按商業登記法第八條第三項規定：「商業不得經營其登記範圍外之業務。」
        被告聯合查報小組九十年十一月十四日於台北縣新店市○○路二○六號二樓
        儷儷簡餐小吃店，查獲原告經營登記範圍以外之視聽歌唱業務，違反商業登
        記法之事證至為明確，故被告依同法第三十三條第一項規定，命令原告停止
        經營登記範圍以外之業務，並處罰鍰三萬元，於事於法並無違誤。
      2.至原告所稱該店於九十年七月二日開業，何來稽查小組於九十年五月十日十
        九點四十八分查察乙節，按被告聯合查報小組查報日期為九十年十一月十四
        日，此有稽查違規商業活動現場紀錄表可稽，至於原告引用之日期為經濟部
        訴願決定誤植所致，與本案無涉。
    理  由
一、按商業不得經營其登記範圍以外之業務，為商業登記法第八條第三項所明定。又
    違反第八條第三項規定者，其商業負責人處新台幣一萬元以上三萬元以下罰鍰，
    並由主管機關命令停止其經營登記範圍外之業務，同法第三十三條第一項復定有
    明文。
二、本件原告原經核准登記在台北縣新店市○○路二○六號一樓開設儷儷簡餐小吃店
    ，經營餐館業、飲料店業、飲酒店業業務，未經核准營業項目變更登記，擅自擴
    大至同址二樓，經營營業登記範圍外之視聽歌唱業務之事實，業經被告聯合查報
    小組查獲，有該聯合查報小組製作，經原告之受僱人梁錫蘭簽名之稽查違規商業
    活動現場紀錄表影本、及在現場所拍攝之照片附卷可稽，應認為真實。原告主張
    該店於九十年七月二日開業，何來稽查小組於九十年五月十日十九點四十八分查
    察云云。惟被告聯合查報小組查報日期為九十年十一月十四日，此有上開稽查違
    規商業活動現場紀錄表可證，訴願決定將查報時間誤載為九十年五月十日，尚無
    礙原告違法行為之成立。原告乘機引用誤載日期之訴願決定，藉詞狡飾，為不可
    採。被告所為命令原告停止經營登記範圍外之業務，並處罰鍰三萬元整之處分，
    並無違誤；訴願決定予以維持，亦無不合。原告徒執前詞，訴請撤銷，為無理由
    ，應予駁回。
三、據上論結，本件原告之訴為無理由，爰依行政訴訟法第九十八條第三項前段，判
    決如主文。
中      華      民      國    九十二    年      五      月     十四     日
                 臺 北 高 等 行 政 法 院   第 二 庭
                                           審 判 長 法  官  徐瑞晃
                                                    法  官  李得灶
                                                    法  官  吳慧娟
右為正本係照原本作成。
如不服本判決，應於送達後二十日內，向本院提出上訴狀並表明上訴理由，如於本判
決宣示後送達前提起上訴者，應於判決送達後二十日內補提上訴理由書（須按他造人
數附繕本）。
中      華      民      國    九十二    年      五      月     十四     日
                                                    書記官  蘇亞珍


司法院資訊處製作；財團法人民間司法改革基金會備份。
